臺灣高等法院臺中分院刑事判決　　　　99年度上訴字第2541號
上　訴　人
即　被　告　許世榮
選任辯護人　周復興律師
上列上訴人因違反毒品危害防制條例案件，不服臺灣臺中地方法
院99年度訴字第2356號，中華民國99年11月18日第一審判決（起
訴及移送併辦案號：臺灣臺中地方法院檢察署99年度偵字第1622
0號、99年度偵字第17467號），提起上訴，本院判決如下：
    主  文
上訴駁回。
    事  實
一、許世榮（綽號加強、阿強）明知海洛因、甲基安非他命係毒
    品危害防制條例第2條第2項第1款、第2款所管制之第一級、
    第二級毒品，依法不得販賣，竟基於販賣海洛因、甲基安非
    他命以營利之犯意，將其所有之毒品海洛因、甲基安非他命
    以電子磅秤、塑膠管、勺子分裝後，以所持用之門號000000
    0000號行動電話作為販賣毒品之聯絡工具，而分別為下列之
    販毒行為：
  (一)於附表編號1至5所示之時間、地點，以附表編號1至5所示之
    方法，販賣如附表編號1至5所示數量、價額之第一級毒品海
    洛因予陳瑞璘5次。
  (二)於附表編號6所示之時間、地點，以附表編號6所示之方法，
    販賣如附表編號6所示數量、價額之第一級毒品海洛因予廖
    繼科1次。
  (三)於附表編號7至10所示之時間、地點，以附表編號7至10所示
    之方法，販賣如附表編號7至10所示數量、價額之第二級毒
    品甲基安非他命予劉原助4次。
  (四)於附表編號11至14所示之時間、地點，以附表編號11至14所
    示之方法，販賣如附表編號11至14所示數量、價額之第二級
    毒品甲基安非他命予劉原同4次。
  (五)於附表編號15、16所示之時間、地點，以附表編號15、16所
    示之方法，販賣如附表編號15、16所示數量、價額之第一級
    毒品海洛因予黃素貞2次（附表編號15之價額，起訴書記載
    為2,000元，惟黃素貞實際支付予許世榮之金額為1,800元）
    。
  (六)嗣其於98年7月9日，為警持臺灣臺中地方法院檢察署檢察官
    所簽發之拘票，在南投縣埔里鎮○市街20號拘提到案，並當
    場經許世榮之同意在上址執行搜索，扣得其所有之不詳廠牌
    插置使用門號0000000000號行動電話（含該門號SIM卡）1支
    、第一級毒品海洛因4包（合計驗餘淨重2.99公克）、電子磅
    秤1個、塑膠管2支、勺子8支、葡萄糖2包、毒品殘渣袋9包
    、夾鍊袋3包等物，因而查悉上情。
二、案經臺中市警察局太平分局（原臺中縣警察局太平分局，以
    下因臺中縣市合併而機關名稱或地址變更部分，均仍沿引改
    制前即本案案發時舊機關名稱及地址）報告臺灣臺中地方法
    院檢察署檢察官偵查起訴。
理    由
壹、程序部分
一、按被告以外之人於偵查中向檢察官所為陳述，除顯有不可信
    之情況者外，得為證據，刑事訴訟法第159條之1第2項定有
    明文。偵查中對被告以外之人（包括證人、鑑定人、告訴人
    、被害人及共同被告等）所為之偵查筆錄，或被告以外之人
    向檢察官所提之書面陳述，性質上均屬傳聞證據。惟現階段
    刑事訴訟法規定檢察官代表國家偵查犯罪、實施公訴，依法
    其有訊問被告、證人及鑑定人之權，證人、鑑定人且須具結
    ，而實務運作時，檢察官偵查中向被告以外之人所取得之陳
    述，原則上均能遵守法律規定，不致違法取供，其可信度極
    高，職是，被告以外之人前於偵查中已具結而為證述，除反
    對該項供述得具有證據能力之一方，已釋明「顯有不可信之
    情況」之理由外，不宜以該證人未能於審判中接受他造之反
    對詰問為由，即遽指該證人於偵查中之陳述不具證據能力。
    經查證人陳瑞璘、廖繼科、劉原助、劉原同、黃素貞、鄭易
    昌於偵查中向檢察官所為之陳述，於訊問前具結，依上說明
    ，本屬有證據能力之傳聞證據，且上開證人於偵查中向檢察
    官所為之陳述，並無顯不可信之情況，是其等於檢察官偵訊
    中之證述，自均有證據能力。
二、次按電話監聽譯文（通訊監察譯文）僅屬依據監聽錄音結果
    予以翻譯之文字，固具文書證據之外觀，但實際上仍應認監
    聽所得之錄音帶，始屬調查犯罪所得之證物，乃刑事訴訟法
    第165條之1第2項所稱之新科技證物，如其蒐證程序合法，
    且當事人已承認監聽錄音譯文之內容屬實，或對於該譯文內
    容並無爭執，而法院復已就該譯文依法踐行調查證據程序者
    ，該監聽錄音之譯文即與播放錄音有同等價值，自有證據能
    力（參考最高法院98年度台上字第527號判決意旨）。查本
    案被告許世榮所使用之門號0000000000號行動電話係由臺灣
    臺中地方法院核發通訊監察書（99年度聲監字第816號、99
    年度聲監續字第870號）實施通訊監察、錄音，經審酌上開
    通訊監察書之核發過程及記載事項，符合通訊保障及監察法
    之相關規定，本案依前述通訊監察書所實施之通訊監察、錄
    音，自屬合法，則依監聽所得之錄音內容，自具有證據能力
    。而員警依據監聽錄音內容製作之錄音譯文，本院於審理時
    業已就上開通訊監察譯文依法提示檢察官、被告及辯護人，
    踐行調查證據之程序，且檢察官、被告及其辯護人於本院審
    理時未為反對該項證據得具有證據能力之陳述，且本院審酌
    該通訊監察譯文無不當取得之情形，復為本院事實認定之重
    要依據，認為以之作為本案之證據亦屬適當，自具有證據能
    力。
三、再按被告以外之人於審判外之陳述，雖不符刑事訴訟法第15
    9條之1至第159條之4之規定，然經當事人於審判程序同意作
    為證據，法院審酌該言詞陳述作成時之情況，認為適當者，
    亦得為證據；當事人、代理人或辯護人於法院調查證據時，
    知有刑事訴訟法第159條第1項不得為證據之情形，而未於言
    詞辯論終結前聲明異議者，視為有前項之同意，刑事訴訟法
    第159條之5定有明文。查本案採為判決基礎之被告以外之人
    於審判外之陳述及文書資料，固均屬傳聞證據，惟檢察官、
    被告及其辯護人，於本院準備程序及審理時均不爭執其證據
    能力，且上開證據內容，業經本院於審理時提示並告以要旨
    ，各經檢察官、被告及其辯護人表示意見，本院審酌上開被
    告以外之人之言詞陳述係由證人出於自由意志而陳述，並無
    非法取供之情況，上開文書資料之作成過程，亦無不適當之
    情形，認為以之作為本案之證據均屬適當，揆諸上開規定，
    該審判外之陳述及文書資料均有證據能力。
貳、實體部分
一、訊據上訴人即被告許世榮坦承本件販賣毒品犯行，惟辯稱：
    伊於偵查、原審均有坦承犯行，原審量刑過重，且伊有供出
    「阿錟」、張志賢等2、3個毒品上游云云，辯護人則為被告
    辯稱，被告在原審準備程序有供出毒品來源張志賢，且太平
    分局有帶被告出去查證，原審判決就此部分並未審酌，請庭
    上審酌，又毒品危害防制條例第17條第2項與刑法第59條之
    規範目的有別，於充足各該減刑要件，自應予以遞減，原審
    之論斷，不啻使犯罪情節輕微者，失去自白認罪求取減刑之
    可能與動機，而無法達致法規範目的云云。
二、經查：
  (一)上開犯罪事實，業據被告許世榮於警、偵訊及法院審理時坦
    承不諱，核與證人陳瑞璘於警偵訊證述其如何於附表編號1
    至5所示時地與被告許世榮交易第一級毒品海洛因等經過情
    節、證人廖繼科於警偵訊證述其如何於附表編號6所示時地
    與被告許世榮交易第一級毒品海洛因等經過情節、證人劉原
    助於警偵訊證述其如何於附表編號7至10所示時地與被告許
    世榮交易第二級毒品甲基安非他命等經過情節、證人劉原同
    於警偵訊證述其如何於附表編號11至14所示時地與被告許世
    榮交易第二級毒品甲基安非他命等經過情節、證人鄭易昌於
    警詢證述其如何將所申請之0000000000號行動電話借予黃素
    貞使用及證人黃素貞於警偵訊證述其如何於附表編號15、16
    所示時地與被告許世榮交易第一級毒品海洛因等經過情節，
    主要情節過程均相符，復有臺中縣警察局太平分局查獲涉案
    毒品案件初步鑑驗報告、毒品案件被告通聯紀錄表、行動電
    話通話紀錄介面翻拍照片、被告使用之0000000000號行動電
    話之通訊監察譯文、搜索被告現場照片等在卷可佐，並有前
    揭被告許世榮所有不詳廠牌插置使用門號0000000000行動電
    話（含該門號SIM卡）1支、第一級毒品海洛因4包（合計驗
    餘淨重2.99公克）、電子磅秤1個、塑膠管2支、勺子8支、
    葡萄糖2包及毒品殘渣袋、夾鏈袋3包等物扣案可憑。
  (二)另按販賣毒品之所謂販賣行為，係行為人基於營利之目的，
    而販入或賣出毒品而言。販賣毒品者，其主觀上須有營利之
    意圖，且客觀上有販賣之行為，即足構成，至於實際上是否
    已經獲利，則非所問。即於有償讓與他人之初，係基於營利
    之意思，並著手實施，而因故無法高於購入之原價出售，最
    後不得不以原價或低於原價讓與他人時，仍屬販賣行為。本
    件證人陳瑞璘、廖繼科、劉原助、劉原同、黃素貞，與被告
    許世榮僅係因購買毒品而認識，均非至親，且如附表所示之
    第一級毒品海洛因、第二級毒品甲基安非他命交易均屬有償
    行為，被告許世榮係親自在特定約定地點交付毒品並收取價
    款，倘非有利可圖，自無平白甘冒遭查獲追訴重罪之風險而
    特意有償交付第一級、第二級毒品之理，堪信被告許世榮各
    次販賣海洛因、甲基安非他命，確有從中賺取買賣價差，均
    有牟利之意圖甚明。據此，堪認被告許世榮上開自白內容，
    應與事實相符，而可採信，並足資採為其論罪科刑之依據。
三、論罪科刑
  (一)查海洛因、甲基安非他命為毒品危害防制條例第2條第2項第
    1款、第2款所稱之第一級、第二級毒品，不得持有、販賣。
    核被告許世榮就附表編號1至6、15、16之犯行，均係犯毒品
    危害防制條例第4條第1項之販賣第一級毒品罪。就附表編號
    7至14之犯行，均係犯毒品危害防制條例第4條第2項之販賣
    第二級毒品罪。持有第一級毒品海洛因及第二級毒品甲基安
    非他命之低度行為，各為販賣之高度行為所吸收，均不另論
    罪。再被告許世榮就如附表所示各次販賣第一級、第二級毒
    品之犯行，犯意各別，行為互殊，應予分論併罰。
  (二)按毒品危害防制條例第17條第2項關於「犯第四條至第八條
    之罪於偵查及審判中均自白者，減輕其刑。」之規定，旨在
    獎勵犯罪人之悛悔，同時使偵查或審判機關易於發現真實，
    以利毒品查緝，俾收防制毒品危害之效；故不論該被告之自
    白，係出於自動或被動、簡單或詳細、一次或多次，並其自
    白後有無翻異，苟其於偵查及審判中均有自白，即應依法減
    輕其刑（參考最高法院98年度台上字第6928號判決意旨）。
    查被告許世榮就如附表所示各次之販賣第一級毒品海洛因及
    第二級毒品甲基安非他命犯行，於偵查中及本院審理時均坦
    白承認，故應依毒品危害防制條例第17條第2項之規定，均
    各減輕其刑。
  (三)又被告許世榮就本件販毒犯行，於警詢及偵查中雖供稱，其
    販入該第一級海洛因之來源係綽號「四哥」之人、販入該第
    二級毒品甲基安非他命之來源係綽號「阿焰」、「阿炎」之
    人，於原審準備程序時，供稱其毒品上手為「張志賢」，應
    予減刑云云。然毒品危害防制條例第17條第1項明定「犯第
    四條至第八條、第十條或第十一條之罪，供出毒品來源，因
    而查獲其他正犯或共犯者，減輕或免除其刑。」，是並非供
    出毒品來源即可減刑，尚須有「因而查獲其他正犯或共犯」
    之事實，始足該當，蓋如無此限制規定，無從防堵毒販藉胡
    亂指述他人販毒而卸免重刑。次按毒品危害防制條例第17條
    所謂「供出毒品來源，因而破獲者」，係指具體提供毒品來
    源之資訊，使調查或偵查犯罪之公務員知悉而對之發動調查
    或偵查，並據以破獲者而言。依上揭法條之規定，既未明定
    以在司法警察（官）調查及檢察官偵查時供出為必要，則基
    於鼓勵具體提供其毒品上游資訊，以利追查，俾杜絕毒品蔓
    延與氾濫之目的，兼衡被告之權益，解釋上於事實審法院供
    出因而破獲者，仍有該條之適用。然因法院非屬偵查犯罪機
    關，被告在法院審判中供出毒品來源，僅在促使在場之檢察
    官知悉而發動偵查，或由法院依刑事訴訟法第241條之規定
    函送檢察官偵查，期能破獲毒品來源。基此，被告於審判中
    始供出毒品來源，倘已無從期待偵查機關在法院辯論終結前
    因而破獲，事實審法院對此不為調查，即難指為違法；如被
    告係於下級審或前審供出毒品來源時，事實審法院僅須於言
    詞辯論終結前調查被告之供出行為是否已破獲而符合減輕其
    刑之規定，以資審認（參考最高法院98年度台上字第1765號
    、99年度台上字第5843號、99年度台上字第3265號判決意旨
    ）。查：
  1.就第一級毒品海洛因之來源係綽號為「四哥」之人部分，有
    關「四哥」使用之電話號碼0000000000號，經依法實施通訊
    監察，未發現涉有販賣毒品之訊息，致使無法繼續追查販毒
    事證一情，此有臺灣臺中地方法院檢察署99年8月26日中檢
    輝宿99偵16220字第117402號函、99年10月6日中檢輝宿99偵
    17467字第132219號函、臺中縣警察局太平分局99年9月2日
    中縣太警偵字第0990015853號、99年10月22日中縣太警偵字
    第0990018872函等資料在卷可稽，是並未因被告許世榮之供
    出而查獲「四哥」販毒予伊，自無毒品危害防制條例第17條
    第1項規定之適用。
  2.就被告許世榮於原審準備程序供出毒品上手「張志賢」部分
    ，經本院函詢，臺中縣政府警察局太平分局函復，該分局業
    於99年10月26日經由臺灣南投地方法院核發之搜索票，依址
    查緝，因「張志賢」長久未返回該處，行蹤未明，致使無法
    查緝到案，此有臺中縣政府警察局太平分局100年1月20日中
    市太警偵字第1000000761號函及其附件在卷可稽，雖警局就
    「張志賢」有偵查作為，然本案尚無何具體明確事證證明「
    張志賢」有販毒予被告，亦無從認偵查機關有認定「張志賢
    」販毒而破獲之，是本院不認被告所犯各罪符合毒品危害防
    制條例第17條第1項減輕或免除其刑之規定。
  3.就被告供稱其毒品上游為「阿焰」、「阿炎」、「阿錟」部
    分，上手「阿焰」、「阿炎」之電話號碼，已無使用之情形
    ，無法繼續追查犯罪事證，此有臺中縣警察局太平分局99年
    9月2日中縣太警偵字第0990015853號函附於原審卷可稽，是
    被告毒品來源既未遭查獲，核無上述減免條文之適用。又被
    告及辯護人於本院100年2月10日最後言詞辯論期日突稱其於
    警詢、偵查中所稱之「阿錟」，現今知道其本名係「何俊錟
    」，「何俊錟」人在看守所云云，惟所謂「何俊錟」販毒云
    云，除被告指述外，並無任何事證可憑，亦無任何具體明確
    事證證明被告賣予證人陳瑞璘等人之毒品即係向「何俊錟」
    買得者，本案既無任何偵查機關查獲「何俊錟」販毒之事實
    ，自無從據此減免。
  (四)至辯護人雖請求依刑法第59條酌量減輕被告之刑云云，惟按
    按刑法第59條所規定之酌量減輕其刑，係裁判上之減輕，必
    以犯罪之情狀顯可憫恕，認為科以最低度刑仍嫌過重者，始
    有其適用。如別有法定減輕之事由者，應優先適用法定減輕
    事由減輕其刑後，猶嫌過重時，方得為之（參考98年度台上
    字第5436號裁判意旨），次按刑法上之酌減其刑，必須犯罪
    另有特殊之原因與環境，在客觀上足以引起一般之同情，始
    得為之，至無不良素行，事後坦承犯罪，態度良好，經濟困
    難，獨負家庭生活等等情狀，要屬從輕量刑之標準，非屬刑
    法第59條酌減其刑之理由（參考最高法院70年度台上字第25
    11號裁判意旨），本院認被告許世榮所犯上開販賣第一、二
    級毒品各罪，經適用毒品危害防制條例第17條第2項法定減
    輕事由減輕其刑後，所犯販賣第一級毒品罪、販賣第二級毒
    品罪之最輕法定本刑分別為15年、3年6月以上有期徒刑，已
    與一般販賣第一級、第二級毒品案件，在無其他法定減輕事
    由之情形，法定刑一概分別為無期徒刑或死刑、無期徒刑或
    7年以上有期徒刑，罪刑有違相當或比例原則之情形迥異，
    況被告許世榮，明知海洛因、甲基安非他命施用者容易成癮
    ，倘濫行販賣，非但對施用者身心造成傷害，且多有施用致
    死之案例，為國家嚴格查禁之違禁物，被告猶多次販賣第一
    、二級毒品予陳瑞璘、廖繼科、劉原助、劉原同及黃素貞等
    人，危害社會秩序不輕，是本院綜合各情，認本案被告於適
    用前述法定減輕事由減輕其刑後，已無法重情輕之情形，亦
    無顯可憫恕之情狀，是被告本件犯行並無特殊之原因與環境
    ，在客觀上顯不足以引起一般同情，至被告坦認全部犯行等
    情，依前揭說明，要屬量刑之標準，難認係屬刑法第59條酌
    減其刑之理由，是不再依刑法第59條規定遞減其等之刑。
  (五)原審以被告許世榮犯罪事證明確，適用毒品危害防制條例第
    4條第1項、第2項、第17條第2項、刑法第11條、第51條第5
    款規定，審酌其素行非佳、戕害國民身心健康，危害社會治
    安情節甚鉅、並參酌其犯後態度及犯罪情節暨其生活狀況、
    智識程度、犯罪目的、手段等一切情狀，分別量處如附表所
    示之刑，並定其應執行之刑，暨敘明扣案物品諭知從刑之理
    由（詳后述），核其認事用法並無違誤，量刑亦稱妥適。被
    告上訴稱其有供出毒品來源，應有毒品危害防制條例第17條
    第1項之適用云云，並無理由，詳如前述，又按量刑輕重，
    係屬事實審法院得依職權自由裁量之事項，苟已斟酌刑法第
    57條各款所列情狀而未逾越法定刑度，不得遽指為違法，又
    刑罰之量定，固屬法院自由裁量之職權行使，但仍應審酌刑
    法第57條所列各款事由及一切情狀，為酌量輕重之標準，並
    非漫無限制。在同一犯罪事實與情節，如別無其他加重或減
    輕之原因，下級審法院量定之刑，亦無過重或失輕之不當情
    形，則上級審法院對下級審法院之職權行使，原則上應予尊
    重（參考最高法院72年度台上字第6696號判例、85年度台上
    字第2446號裁判意旨），本院認原審已審酌刑法第57條所列
    各款事由及一切情狀，量刑並無過重或失輕之不當情形，是
    被告此部分上訴亦無理由，應予駁回。
四、沒收之諭知：
  (一)按以營利為目的販入毒品，經多次販賣後，持有剩餘毒品被
    查獲，其各次販賣毒品行為，固應併合處罰。惟該持有剩餘
    毒品之低度行為，應僅為最後一次販賣毒品之高度行為所吸
    收，不另論罪。則就該查獲之剩餘毒品，祇能於最後一次之
    販賣毒品罪宣告沒收銷燬，不得於各次販賣毒品罪均宣告沒
    收銷燬（參考最高法院97年度台上字第4068號、97年度台上
    字第3618號判決意旨）。本案員警於上開查獲時地扣得第一
    級毒品海洛因6包，經送往法務部調查局鑑定，其中4包均含
    第一級毒品海洛因成分（合計驗餘淨重2.99公克），其中1
    包係第三級毒品氟硝西泮（合計驗餘淨重1.9公克），剩餘1
    包內係衛生紙1小張，未發現有法定毒品成分殘留，有卷附
    之法務部調查局濫用藥物實驗室99年10月4日調科壹字第099
    23022270號鑑定書在卷可按，而前開第一級毒品海洛因，業
    據被告許世榮於原審審理時供承：海洛因毒品係自己吸食還
    有販賣使用等語（見原審卷99年8月13日訊問筆錄），足認
    此與被告上揭所犯販賣第一級毒品海洛因確有直接關聯，且
    前開鑑定結果含有第一級毒品海洛因成分之海洛因4包，均
    屬於毒品危害防制條例第2條第2項第1款之第一級毒品，應
    依毒品危害防制條例第18條第1項前段之規定，於被告許世
    榮如附表編號5最後一次販賣第一級毒品罪之項下，諭知沒
    收銷燬之。又盛裝前開第一級毒品之包裝袋及扣案之毒品殘
    渣袋9包，參以法務部調查局現今所採行之鑑驗方式，包裝
    袋仍會殘留微量毒品，而無法將之完全析離，此有法務部調
    查局調科壹字第09362396550號函文意旨可資參照，是可認
    前開毒品之包裝袋、殘渣袋與殘留其上之第一級毒品當已無
    法析離，而均應視為毒品，故應與所盛裝之第一級毒品併予
    沒收銷燬之，附此敘明。至鑑驗所耗損之第一級毒品，既已
    滅失，爰不另為沒收銷燬之諭知。另前開經鑑定結果未發現
    有法定毒品成分殘留之內含衛生紙1張之疑似第一級毒品海
    洛因1包，既未含有法定毒品成分，亦非屬違禁物，且非被
    告許世榮所有供本件犯罪之用，爰不宣告沒收，附此敘明。
  (二)按犯毒品危害防制條例第4條至第9條、第12條、第13條或第
    14條第1項、第2項之罪者，其供犯罪所用或因犯罪所得之財
    物均沒收之，如全部或一部不能沒收時，追徵其價額或以其
    財產抵償之，毒品危害防制條例第19條第1項定有明文，而
    毒品危害防制條例第19條第1項規定，性質上係沒收之補充
    規定。其屬於本條所定沒收之標的，如得以直接沒收者，判
    決主文僅宣告沒收即可，不生「追徵其價額」或「以其財產
    抵償」之問題，須沒收之標的全部或一部不能沒收時，始生
    「追徵其價額」或「以其財產抵償」之選項問題。而「追徵
    其價額」或「以其財產抵償」，分別係針對現行貨幣以外之
    其他財產與現行貨幣之兩種不同選項。所稱「追徵其價額者
    」，係指所沒收之物為金錢以外之其他財產，而不能就原物
    為沒收時，因其實際價值不確定，應追徵其價額，使其繳納
    與原物相當之價額，並無以其財產抵償之問題。倘嗣後追徵
    其價額無結果，而須以其財產抵償者，要屬行政執行機關依
    強制執行有關法律之執行問題，即無不能執行之情形，自毋
    庸諭知「以其財產抵償」（參考最高法院99年度第5次刑事
    庭會議決議、99年度台上字第4463號判決意旨）。再行動電
    話之SIM卡，係電信公司交予客戶使用，該門號期滿或退租
    時，電信公司僅須將原卡片所設定之資料由該公司之行動電
    話系統中消除，卡片並非由客戶所借用，亦無約滿或儲值額
    度用罄後應予回收之機制，此為公眾週知之現今行動電話使
    用交易之常態，則依循現今交易型態，縱行動電話登記名義
    人並非被告本人，然依社會一般行動電話之使用慣例，仍應
    將其所有權歸屬於被告。查扣案之不詳廠牌插置使用門號00
    00000000號行動電話（含該門號SIM卡）1支，為被告許世榮
    所有，且係供被告許世榮為如附表所示各次聯絡販賣第一級
    、第二級毒品所使用（見原審卷99年8月13日、11月4日訊問
    筆錄），爰依毒品危害防制條例第19條第1項規定，在被告
    許世榮如附表所示各次販賣第一級、第二級毒品罪之宣告刑
    下，分別宣告沒收之。
  (三)又扣案之電子磅秤1個、塑膠管2支、勺子8支等物，係被告
    許世榮所有，並供其犯如附表所示之販賣第一、二級毒品犯
    行所用之物，業據被告許世榮供明在卷，爰依毒品危害防制
    條例第19條第1項規定，在被告許世榮所犯如附表所示各次
    販賣第一級、第二級毒品罪所宣告刑下，分別宣告沒收之。
    再扣案之葡萄糖2包及夾鏈袋3包，係被告許世榮所有之物，
    預備供販毒所用之物，業據被告許世榮於本院準備程序中供
    明在卷，爰依刑法第38條第1項第2款規定，在被告許世榮所
    犯如附表所示各次販賣第一級、第二級毒品罪所宣告刑下，
    分別宣告沒收（扣案之葡萄糖2包及夾鏈袋3包部分，原審誤
    認係供被告許世榮犯罪所用之物，而依毒品危害防制條例第
    19條第1項規定宣告沒收，惟此與判決主旨不生影響，茲予
    更正補充之。）
  (四)按犯毒品危害防制條例第4條至第9條、第12條、第13條或第
    14條第1項、第2項之罪者，其供犯罪所用或因犯罪所得之財
    物均沒收之，如全部或一部不能沒收時，追徵其價額或以其
    財產抵償之，毒品危害防制條例第19條第1項定有明文。又
    毒品危害防制條例第19條第1項規定，犯販賣毒品罪者，其
    犯罪所得之財物均沒收之，係採義務沒收主義。故販賣毒品
    所得之對價，不問其中成本若干，利潤多少，均應全部諭知
    沒收，貫徹政府查禁煙毒之決心，以符立法本旨。再犯毒品
    危害防制條例第4條之罪者，其犯罪所得之財物應予沒收，
    如全部或一部不能沒收時，追徵其價額或以其財產抵償之，
    該條例第19條第1項規定甚明。由此項規定觀之，必限於所
    得者為金錢以外之其他財物而無法沒收時，始應追徵其價額
    。如所得財物為金錢而無法沒收時，則應以其財產抵償之，
    不發生追徵價額之問題（參考最高法院96年度台上字第3450
    號、95年度台上字第925號、94年度台上字第7421號、91年
    度台上字第2419號、93年度台上字第4584號判決意旨）。據
    此，本案被告販賣第一級毒品海洛因、第二級毒品甲基安非
    他命之所得分別如附表所示，合計共35,300元，雖均未扣案
    ，仍應依毒品危害防制條例第19條第1項之規定，各於所宣
    告刑項下，分別諭知沒收之，如全部或一部不能沒收時，均
    以其財產抵償之。
  (五)再按被告經法院為有罪之科刑判決時，查獲之毒品，與被告
    本案所犯並經法院諭知有罪者若全然無關，固不得於該有罪
    判決之主刑下宣告沒收，至若查獲之毒品，與被告被訴之本
    案非全然無關，法院自應於主刑下宣告沒收（參考最高法院
    94年度台上字第1227號判決意旨）。查本案員警於上開查獲
    時地扣得第一級毒品海洛因6包，經送往法務部調查局鑑定
    ，除上述已經本院諭知沒收銷燬之4包海洛因外，其餘1包係
    第三級毒品氟硝西泮（合計驗餘淨重1.9公克），另一包係
    衛生紙，無毒品殘留，有卷附之法務部調查局濫用藥物實驗
    室99年10月4日調科壹字第09923022270號鑑定書在卷可按。
    另扣案之海洛因香菸1支（驗餘淨重2.0127公克）、白色錠
    劑22顆加2顆碎錠（驗餘淨重4.2129公克，驗餘剩19顆加2顆
    碎錠），經分別送往行政院衛生署草屯療養院鑑定，結果顯
    示該香菸含有第一級毒品海洛因及嗎啡，該22顆加2顆碎錠
    之白色錠劑含第三級毒品氟硝西泮，有行政院衛生署草屯療
    養院99年8月18日、99年8月9日鑑定書2份附卷可憑，雖被告
    許世榮表示上開毒品為其所有，惟係供自己施用，與販賣第
    一級、第二級毒品犯行無關，復查無證據證明上開毒品與本
    案被告犯行有何直接關聯，本院自無從就該等扣案毒品併予
    宣告沒收銷燬或併為沒收之諭知。
  (六)至扣案之安非他命吸食器1組、酒精燈1瓶及玻璃球4個等物
    ，既為被告吸食毒品所用（見原審99年8月13日、11月4日訊
    問筆錄），且扣案之不詳廠牌之行動電話2支、各插置使用
    門號0000000000、0000000000號行動電話（含該門號SIM卡
    ）、不詳門號之SIM卡1張，雖為被告所持用，然被告於原審
    審理時亦供稱該3支門號非供交易毒品聯絡使用（見原審99年
    8月13日、11月4日訊問筆錄），另記帳單2張、電纜線外皮1
    包，皆非本件供販賣所用或因犯罪所得之物，且查無證據足
    資證明與本案有何關聯，自無從併予宣告沒收，再予敘明。
五、據上論斷，應依刑事訴訟法第368條，判決如主文。
本案經檢察官陳佳琳到庭執行職務。
中    華    民    國    100    年    2    月    24    日
            刑事第二庭    審判長法  官  邱  顯  祥
                                法  官  王  鏗  普
                                法  官  姚  勳  昌
以上正本證明與原本無異。
如不服本判決應於收受送達後10日內向本院提出上訴書狀，其未
敘述上訴之理由者，並得於提起上訴後10日內向本院補提理由書
（均須按他造當事人之人數附繕本）「切勿逕送上級法院」。
                                書記官  吳  宗  玲
中    華    民    國    100    年    2    月    24    日
附錄論罪科刑法條
毒品危害防制條例第4條第1項、第2項
製造、運輸、販賣第一級毒品者，處死刑或無期徒刑；處無期徒
刑者，得併科新臺幣二千萬元以下罰金。
製造、運輸、販賣第二級毒品者，處無期徒刑或七年以上有期徒
刑，得併科新臺幣一千萬元以下罰金。
附表
┌─┬───┬────┬─────┬────────┬─────────┬──────────────┐
│編│販  賣│時    間│地      點│販   賣  方   式│  販毒數量及所得  │所犯罪名及應處之刑（含從刑）│
│號│對  象│        │          │                │（單位：新臺幣）  │                            │
├─┼───┼────┼─────┼────────┼─────────┼──────────────┤
│1 │陳瑞璘│99年5月 │臺中縣龍井│陳瑞璘以門號0989│販賣第一級毒品海洛│許世榮販賣第一級毒品，處有期│
│  │      │20日17時│鄉○○路上│341351號行動電話│因約0.15公克，所得│徒刑拾伍年，扣案之不詳廠牌插│
│  │      │37分許  │之長久加油│，撥打許世榮所持│1,000元。         │置使用門號0000000000號行動電│
│  │      │        │站外      │用門號0000000000│                  │話（含該門號SIM卡）壹支、電 │
│  │      │        │          │號行動電話，雙方│                  │子磅秤壹個、塑膠管貳支、勺子│
│  │      │        │          │約定購買海洛因事│                  │捌支、葡萄糖貳包及夾鏈袋包│
│  │      │        │          │宜，並約定時間、│                  │，均沒收之；未扣案之犯罪所得│
│  │      │        │          │地點進行海洛因交│                  │新臺幣壹仟元沒收之，如全部或│
│  │      │        │          │易，陳瑞璘並交付│                  │一部不能沒收時，以其財產抵償│
│  │      │        │          │1,000元予許世榮 │                  │之。                        │
│  │      │        │          │。              │                  │                            │
├─┼───┼────┼─────┼────────┼─────────┼──────────────┤
│2 │陳瑞璘│99年5月 │臺中縣龍井│陳瑞璘以門號0989│販賣第一級毒品海洛│許世榮販賣第一級毒品，處有期│
│  │      │21日9時 │鄉○○路上│341351號行動電話│因約0.15公克，所得│徒刑拾伍年，扣案之不詳廠牌插│
│  │      │40分許  │之長久加油│，撥打許世榮所持│1,000元。         │置使用門號0000000000號行動電│
│  │      │        │站外      │用門號0000000000│                  │話（含該門號SIM卡）壹支、電 │
│  │      │        │          │號行動電話，雙方│                  │子磅秤壹個、塑膠管貳支、勺子│
│  │      │        │          │約定購買海洛因事│                  │捌支、葡萄糖貳包及夾鏈袋包│
│  │      │        │          │宜，並約定時間、│                  │，均沒收之；未扣案之犯罪所得│
│  │      │        │          │地點進行海洛因交│                  │新臺幣壹仟元沒收之，如全部或│
│  │      │        │          │易，陳瑞璘並交付│                  │一部不能沒收時，以其財產抵償│
│  │      │        │          │1,000元予許世榮 │                  │之。                        │
│  │      │        │          │。              │                  │                            │
├─┼───┼────┼─────┼────────┼─────────┼──────────────┤
│3 │陳瑞璘│99年5月 │臺中縣龍井│陳瑞璘以門號0989│販賣第一級毒品海洛│許世榮販賣第一級毒品，處有期│
│  │      │30日16時│鄉○○路上│341351號行動電話│因約0.15公克，所得│徒刑拾伍年，扣案之不詳廠牌插│
│  │      │35分許  │之長久加油│，撥打許世榮所持│1,000元。         │置使用門號0000000000號行動電│
│  │      │        │站外      │用門號0000000000│                  │話（含該門號SIM卡）壹支、電 │
│  │      │        │          │號行動電話，雙方│                  │子磅秤壹個、塑膠管貳支、勺子│
│  │      │        │          │約定購買海洛因事│                  │捌支、葡萄糖貳包及夾鏈袋包│
│  │      │        │          │宜，並約定時間、│                  │，均沒收之；未扣案之犯罪所得│
│  │      │        │          │地點進行海洛因交│                  │新臺幣壹仟元沒收之，如全部或│
│  │      │        │          │易，陳瑞璘並交付│                  │一部不能沒收時，以其財產抵償│
│  │      │        │          │1,000元予許世榮 │                  │之。                        │
│  │      │        │          │。              │                  │                            │
├─┼───┼────┼─────┼────────┼─────────┼──────────────┤
│4 │陳瑞璘│99年5月 │臺中縣龍井│陳瑞璘以門號0989│販賣第一級毒品海洛│許世榮販賣第一級毒品，處有期│
│  │      │31日13時│鄉○○路上│341351號行動電話│因約0.08公克，所得│徒刑拾伍年，扣案之不詳廠牌插│
│  │      │18分許  │          │，撥打許世榮所持│500元。           │置使用門號0000000000號行動電│
│  │      │        │          │用門號0000000000│                  │話（含該門號SIM卡）壹支、電 │
│  │      │        │          │號行動電話，雙方│                  │子磅秤壹個、塑膠管貳支、勺子│
│  │      │        │          │約定購買海洛因事│                  │捌支、葡萄糖貳包及夾鏈袋包│
│  │      │        │          │宜，並約定時間、│                  │，均沒收之；未扣案之犯罪所得│
│  │      │        │          │地點進行海洛因交│                  │新臺幣伍佰元沒收之，如全部或│
│  │      │        │          │易，陳瑞璘並交付│                  │一部不能沒收時，以其財產抵償│
│  │      │        │          │500元予許世榮。 │                  │之。                        │
│  │      │        │          │                │                  │                            │
├─┼───┼────┼─────┼────────┼─────────┼──────────────┤
│5 │陳瑞璘│99年6月3│臺中縣龍井│陳瑞璘以門號0989│販賣第一級毒品海洛│許世榮販賣第一級毒品，處有期│
│  │      │日9時9分│鄉○○路上│341351號行動電話│因約0.15公克，所得│徒刑拾伍年。扣案之第一級毒品│
│  │      │許      │          │，撥打許世榮所持│1,000元。         │海洛因肆包（合計驗餘淨重貳點│
│  │      │        │          │用門號0000000000│                  │玖玖公克、空包裝總重壹點伍│
│  │      │        │          │號行動電話，雙方│                  │公克），及毒品殘渣袋玖包，均│
│  │      │        │          │約定購買海洛因事│                  │沒收銷燬之。扣案之不詳廠牌插│
│  │      │        │          │宜，並約定時間、│                  │置使用門號0000000000號行動電│
│  │      │        │          │地點進行海洛因交│                  │話（含該門號SIM卡）壹支、電 │
│  │      │        │          │易，陳瑞璘並交付│                  │子磅秤壹個、塑膠管貳支、勺子│
│  │      │        │          │1,000元予許世榮 │                  │捌支、葡萄糖貳包及夾鏈袋包│
│  │      │        │          │。              │                  │，均沒收之；未扣案之犯罪所得│
│  │      │        │          │                │                  │新臺幣壹仟元沒收之，如全部或│
│  │      │        │          │                │                  │一部不能沒收時，以其財產抵償│
│  │      │        │          │                │                  │之。                        │
│  │      │        │          │                │                  │                            │
├─┼───┼────┼─────┼────────┼─────────┼──────────────┤
│6 │廖繼科│99年5月 │臺中縣龍井│廖繼科以門號0916│販賣第一級毒品海洛│許世榮販賣第一級毒品，處有期│
│  │      │20日18時│鄉○○路57│050431號行動電話│因約0.15公克，所得│徒刑拾伍年，扣案之不詳廠牌插│
│  │      │24分許  │號之2廖繼 │，撥打許世榮所持│1,000元。         │置使用門號0000000000號行動電│
│  │      │        │科之住處外│用門號0000000000│                  │話（含該門號SIM卡）壹支、電 │
│  │      │        │面        │號行動電話，雙方│                  │子磅秤壹個、塑膠管貳支、勺子│
│  │      │        │          │約定購買海洛因事│                  │捌支、葡萄糖貳包及夾鏈袋包│
│  │      │        │          │宜，並約定時間、│                  │，均沒收之；未扣案之犯罪所得│
│  │      │        │          │地點進行海洛因交│                  │新臺幣壹仟元沒收之，如全部或│
│  │      │        │          │易，廖繼科並交付│                  │一部不能沒收時，以其財產抵償│
│  │      │        │          │1,000元予許世榮 │                  │之。                        │
│  │      │        │          │。              │                  │                            │
├─┼───┼────┼─────┼────────┼─────────┼──────────────┤
│7 │劉原助│99年5月 │南投縣埔里│劉原助以門號0970│販賣第二級毒品甲基│許世榮販賣第二級毒品，處有期│
│  │      │24日凌晨│鎮○○路68│532229號行動電話│安非他命約1公克， │徒刑年捌月，扣案之不詳廠牌│
│  │      │1時許   │號劉原助之│，撥打許世榮所持│所得3,000元。     │插置使用門號0000000000號行動│
│  │      │        │住處外面  │用門號0000000000│                  │電話（含該門號SIM卡）壹支、 │
│  │      │        │          │號行動電話，雙方│                  │電子磅秤壹個、塑膠管貳支、勺│
│  │      │        │          │約定購買甲基安非│                  │子捌支、葡萄糖貳包及夾鏈袋│
│  │      │        │          │他命事宜，並約定│                  │包，均沒收之；未扣案之犯罪所│
│  │      │        │          │時間、地點進行甲│                  │得新臺幣仟元沒收之，如全部│
│  │      │        │          │基安非他命交易，│                  │或一部不能沒收時，以其財產抵│
│  │      │        │          │劉原助並交付3,00│                  │償之。                      │
│  │      │        │          │0元予許世榮。   │                  │                            │
├─┼───┼────┼─────┼────────┼─────────┼──────────────┤
│8 │劉原助│99年5月 │南投縣埔里│劉原助以門號0970│販賣第二級毒品甲基│許世榮販賣第二級毒品，處有期│
│  │      │26日17時│鎮○○路許│532229號行動電話│安非他命約1公克， │徒刑年捌月，扣案之不詳廠牌│
│  │      │44分許  │世榮之租屋│，撥打許世榮所持│所得3,000元。     │插置使用門號0000000000號行動│
│  │      │        │處        │用門號0000000000│                  │電話（含該門號SIM卡）壹支、 │
│  │      │        │          │號行動電話，雙方│                  │電子磅秤壹個、塑膠管貳支、勺│
│  │      │        │          │約定購買甲基安非│                  │子捌支、葡萄糖貳包及夾鏈袋│
│  │      │        │          │他命事宜，並約定│                  │包，均沒收之；未扣案之犯罪所│
│  │      │        │          │時間、地點進行甲│                  │得新臺幣仟元沒收之，如全部│
│  │      │        │          │基安非他命交易，│                  │或一部不能沒收時，以其財產抵│
│  │      │        │          │劉原助並交付3,00│                  │償之。                      │
│  │      │        │          │0元予許世榮。   │                  │                            │
├─┼───┼────┼─────┼────────┼─────────┼──────────────┤
│9 │劉原助│99年5月 │南投縣埔里│劉原助以門號0970│販賣第二級毒品甲基│許世榮販賣第二級毒品，處有期│
│  │      │28日18時│鎮○○路許│532229號行動電話│安非他命約1公克， │徒刑年捌月，扣案之不詳廠牌│
│  │      │17分許  │世榮之租屋│，撥打許世榮所持│所得3,000元。     │插置使用門號0000000000號行動│
│  │      │        │處        │用門號0000000000│                  │電話（含該門號SIM卡）壹支、 │
│  │      │        │          │號行動電話，雙方│                  │電子磅秤壹個、塑膠管貳支、勺│
│  │      │        │          │約定購買甲基安非│                  │子捌支、葡萄糖貳包及夾鏈袋│
│  │      │        │          │他命事宜，並約定│                  │包，均沒收之；未扣案之犯罪所│
│  │      │        │          │時間、地點進行甲│                  │得新臺幣仟元沒收之，如全部│
│  │      │        │          │基安非他命交易，│                  │或一部不能沒收時，以其財產抵│
│  │      │        │          │劉原助並交付3,00│                  │償之。                      │
│  │      │        │          │0元予許世榮。   │                  │                            │
├─┼───┼────┼─────┼────────┼─────────┼──────────────┤
│10│劉原助│99年6月5│南投縣埔里│劉原助以門號0975│販賣第二級毒品甲基│許世榮販賣第二級毒品，處有期│
│  │      │日12時33│鎮○○路許│242029號行動電話│安非他命約2公克， │徒刑年捌月，扣案之不詳廠牌│
│  │      │分許    │世榮之租屋│，撥打許世榮所持│所得6,000元。     │插置使用門號0000000000號行動│
│  │      │        │處        │用門號0000000000│                  │電話（含該門號SIM卡）壹支、 │
│  │      │        │          │號行動電話，雙方│                  │電子磅秤壹個、塑膠管貳支、勺│
│  │      │        │          │約定購買甲基安非│                  │子捌支、葡萄糖貳包及夾鏈袋│
│  │      │        │          │他命事宜，並約定│                  │包，均沒收之；未扣案之犯罪所│
│  │      │        │          │時間、地點進行甲│                  │得新臺幣陸仟元沒收之，如全部│
│  │      │        │          │基安非他命交易，│                  │或一部不能沒收時，以其財產抵│
│  │      │        │          │劉原助並交付6,00│                  │償之。                      │
│  │      │        │          │0元予許世榮。   │                  │                            │
├─┼───┼────┼─────┼────────┼─────────┼──────────────┤
│11│劉原同│99年5月 │南投縣埔里│劉原同以家用電話│販賣第二級毒品甲基│許世榮販賣第二級毒品，處有期│
│  │      │21日20時│鎮○○路68│號碼0000000000號│安非他命約1公克， │徒刑年捌月，扣案之不詳廠牌│
│  │      │26分許  │號劉原同之│，撥打許世榮所持│所得3,000元。     │插置使用門號0000000000號行動│
│  │      │        │住處外面  │用門號0000000000│                  │電話（含該門號SIM卡）壹支、 │
│  │      │        │          │號行動電話，雙方│                  │電子磅秤壹個、塑膠管貳支、勺│
│  │      │        │          │約定購買甲基安非│                  │子捌支、葡萄糖貳包及夾鏈袋│
│  │      │        │          │他命事宜，並約定│                  │包，均沒收之；未扣案之犯罪所│
│  │      │        │          │時間、地點進行安│                  │得新臺幣仟元沒收之，如全部│
│  │      │        │          │非他命交易，劉原│                  │或一部不能沒收時，以其財產抵│
│  │      │        │          │同並交付3,000元 │                  │償之。                      │
│  │      │        │          │予許世榮。      │                  │                            │
├─┼───┼────┼─────┼────────┼─────────┼──────────────┤
│12│劉原同│99年5月 │南投縣埔里│劉原同以門號0953│販賣第二級毒品甲基│許世榮販賣第二級毒品，處有期│
│  │      │23日18時│鎮○○路68│790078號行動電話│安非他命約1公克， │徒刑年捌月，扣案之不詳廠牌│
│  │      │56分許  │號劉原同之│，撥打許世榮所持│所得3,000元。     │插置使用門號0000000000號行動│
│  │      │        │住處外面  │用門號0000000000│                  │電話（含該門號SIM卡）壹支、 │
│  │      │        │          │號行動電話，雙方│                  │電子磅秤壹個、塑膠管貳支、勺│
│  │      │        │          │約定購買甲基安非│                  │子捌支、葡萄糖貳包及夾鏈袋│
│  │      │        │          │他命事宜，並約定│                  │包，均沒收之；未扣案之犯罪所│
│  │      │        │          │時間、地點進行安│                  │得新臺幣仟元沒收之，如全部│
│  │      │        │          │非他命交易，劉原│                  │或一部不能沒收時，以其財產抵│
│  │      │        │          │同並交付3,000元 │                  │償之。                      │
│  │      │        │          │予許世榮。      │                  │                            │
├─┼───┼────┼─────┼────────┼─────────┼──────────────┤
│13│劉原同│99年6月2│南投縣埔里│劉原同以家用電話│販賣第二級毒品甲基│許世榮販賣第二級毒品，處有期│
│  │      │日23時30│鎮○○路68│號碼0000000000號│安非他命約1公克， │徒刑年捌月，扣案之不詳廠牌│
│  │      │分許    │號劉原同之│，撥打許世榮所持│所得3,000元。     │插置使用門號0000000000號行動│
│  │      │        │住處外面  │用門號0000000000│                  │電話（含該門號SIM卡）壹支、 │
│  │      │        │          │號行動電話，雙方│                  │電子磅秤壹個、塑膠管貳支、勺│
│  │      │        │          │約定購買甲基安非│                  │子捌支、葡萄糖貳包及夾鏈袋│
│  │      │        │          │他命事宜，並約定│                  │包，均沒收之；未扣案之犯罪所│
│  │      │        │          │時間、地點進行安│                  │得新臺幣仟元沒收之，如全部│
│  │      │        │          │非他命交易，劉原│                  │或一部不能沒收時，以其財產抵│
│  │      │        │          │同並交付3,000元 │                  │償之。                      │
│  │      │        │          │予許世榮。      │                  │                            │
├─┼───┼────┼─────┼────────┼─────────┼──────────────┤
│14│劉原同│99年6月5│臺中縣龍井│劉原同以家用電話│販賣第二級毒品甲基│許世榮販賣第二級毒品，處有期│
│  │      │日19時19│交流道附近│號碼0000000000號│安非他命約1公克， │徒刑年捌月，扣案之不詳廠牌│
│  │      │分許    │          │，撥打許世榮所持│所得3,000元。     │插置使用門號0000000000號行動│
│  │      │        │          │用門號0000000000│                  │電話（含該門號SIM卡）壹支、 │
│  │      │        │          │號行動電話，雙方│                  │電子磅秤壹個、塑膠管貳支、勺│
│  │      │        │          │約定購買甲基安非│                  │子捌支、葡萄糖貳包及夾鏈袋│
│  │      │        │          │他命事宜，並約定│                  │包，均沒收之；未扣案之犯罪所│
│  │      │        │          │時間、地點進行安│                  │得新臺幣仟元沒收之，如全部│
│  │      │        │          │非他命交易，劉原│                  │或一部不能沒收時，以其財產抵│
│  │      │        │          │同並交付3,000元 │                  │償之。                      │
│  │      │        │          │予許世榮。      │                  │                            │
├─┼───┼────┼─────┼────────┼─────────┼──────────────┤
│15│黃素貞│99年5月 │臺中市臺中│黃素貞以門號0936│販賣第一級毒品海洛│許世榮販賣第一級毒品，處有期│
│  │      │20日21時│港路之澄清│542396號行動電話│因約0.25公克，所得│徒刑拾伍年，扣案之不詳廠牌插│
│  │      │21分許  │醫院對面  │，撥打許世榮所持│1,800元。         │置使用門號0000000000號行動電│
│  │      │        │          │用門號0000000000│                  │話（含該門號SIM卡）壹支、電 │
│  │      │        │          │號行動電話，雙方│                  │子磅秤壹個、塑膠管貳支、勺子│
│  │      │        │          │約定購買安非他命│                  │捌支、葡萄糖貳包及夾鏈袋包│
│  │      │        │          │事宜，並約定時間│                  │，均沒收之；未扣案之犯罪所得│
│  │      │        │          │、地點進行海洛因│                  │新臺幣壹仟捌佰元沒收之，如全│
│  │      │        │          │交易，黃素貞並交│                  │部或一部不能沒收時，以其財產│
│  │      │        │          │付1,800元予許世 │                  │抵償之。                    │
│  │      │        │          │榮（起訴書記載為│                  │                            │
│  │      │        │          │2,000元，惟黃素 │                  │                            │
│  │      │        │          │貞實際支付金額為│                  │                            │
│  │      │        │          │1,800元）。     │                  │                            │
├─┼───┼────┼─────┼────────┼─────────┼──────────────┤
│16│黃素貞│99年5月 │臺中市臺中│黃素貞以門號0936│販賣第一級毒品海洛│許世榮販賣第一級毒品，處有期│
│  │      │30日18時│港路之澄清│542396號行動電話│因約0.15公克，所得│徒刑拾伍年，扣案之不詳廠牌插│
│  │      │7分許   │醫院對面  │，撥打許世榮所持│1,000元。         │置使用門號0000000000號行動電│
│  │      │        │          │用門號0000000000│                  │話（含該門號SIM卡）壹支、電 │
│  │      │        │          │號行動電話，雙方│                  │子磅秤壹個、塑膠管貳支、勺子│
│  │      │        │          │約定購買海洛因事│                  │捌支、葡萄糖貳包及夾鏈袋包│
│  │      │        │          │宜，並約定時間、│                  │，均沒收之；未扣案之犯罪所得│
│  │      │        │          │地點進行海洛因交│                  │新臺幣壹仟元沒收之，如全部或│
│  │      │        │          │易，黃素貞並交付│                  │一部不能沒收時，以其財產抵償│
│  │      │        │          │1,000元予許世榮 │                  │之。                        │
│  │      │        │          │。              │                  │                            │
└─┴───┴────┴─────┴────────┴─────────┴──────────────┘